臺灣高雄地方法院刑事裁定　　　　　　 95年度交聲字第924號
原處分機關　高雄市政府
異　議　人　甲○○
上列受處分人因聲明異議案件，對於高雄市政府民國95年11月22
日所為之處分（高市府交裁字第B00000000 號），聲明異議，本
院裁定如下：
    主  文
異議駁回。
    理  由
一、異議意旨則以：異議人即受處分人甲○○（原名陳靖玟）於
    民國95年10月29日上午10時6 分許於光華路待轉，及至綠燈
    始繼續前行，突然被站在民族路口之員警攔下，經異議人告
    以應是另一輛已經快速通過之機車違規，然仍遭值勤員警開
    單，並以不同時間所拍攝之照片混為佐證違規地點，爰依法
    聲明異議。
二、按汽車駕駛人不依標誌、標線、號誌指示而轉彎時，處600
    元以上1,800 元以下罰鍰，並記違規點數共1 點，道路交通
    管理處罰條例第48條第1 項第2 款、第63條第1 項定有明文
    。次按，機器腳踏車行駛之車道及彎道，應依標誌或標線之
    規定行駛，道路安全交通規則第99條亦有明文。
三、經查：
（一）異議人於95年10月29日上午10時6 分許，騎乘車牌號碼
      YSY-850 號輕型機車沿高雄市○○路西向東行經光華路之
      路口時，異議人直接左轉，未依規定兩段式左轉，而經高
      雄市政府警察局交通警察大隊逕行舉發，再經原處分機關
      裁處異議人罰鍰新臺幣（下同）600 元，並計違規點數1
      點，有舉發違規通知單、裁決書附卷可參，亦經異議人甲
      ○○於95年10月30日向原處分機關陳述明確，有該交通違
      規陳述單及查詢單在卷可稽，是上開事實，應堪認定。而
      高雄市○○路、光華路口設有機慢車兩段式左轉標誌及標
      線之事實，亦有高雄市○○○○○道路交通違規照片6 紙
      在卷可稽，故此部分事實，亦堪認定。
（二）異議人雖辯稱：伊於光華路待轉，及至綠燈始繼續前行，
      突然被站在民族路口之員警攔下等語，惟異議人違規左轉
      之地點為民生路與光華路口，有高市警交字第B00000000
      號舉發違規通知單、高雄市政府警察局交通警察大隊95年
      11 月14 日高市警交三字第0950020760號函附卷可參，另
      異議人業於95年10月30日向原處分機關陳述：伊「騎車經
      過民生路及光華路口，因為是綠燈，所以就依照平時...
      所見到的其他人直接轉向方向行駛」、「本人告知熊警員
      ，不知道這樣行駛方式是不正確的，... 」等語，有該交
      通違規陳述單及查詢單在卷可查，足見異議人於舉發當時
      係「直接轉向」行駛，其嗣後辯稱係綠燈直行及在民族路
      口遭員警攔停，顯不可採，益徵異議人確實於民生路及光
      華路口未依兩段式左轉事實明確。
（三）又卷附高雄市○○○○○道路交通違規照片6 紙，乃作為
      認定高雄市○○路與光華路口確實設有「機慢車兩段式左
      轉」、「待轉區」標誌及標線之證明，縱非對於異議人違
      規左轉之情況予以拍攝，亦無礙該照片所欲認定之待證事
      實，是異議人認以不同時間拍攝之照片作為本件認定之依
      據，會有蒙混等語，尚有誤會，併此敘明。
（四）綜上所述，本件異議人於95年10月29日上午10時6 分許在
      民生路與光華路口設有「兩段式左轉」之標誌、標線路口
      ，不依兩段式左轉標誌、標線之指示，逕行違規左轉光華
      路之事實應堪認定。從而，原處分機關依道路交通管理處
      罰條例第48 條 第1 項第2 款、第63條第1 項之規定，裁
      罰異議人罰鍰600 元，並記違規點數1 點，經核尚無違誤
      ，異議人以前開事由請求撤銷原處分，為無理由，應予駁
      回。
二、應依道路交通案件處理法第19條，裁定如主文。
中　　華　　民　　國　　96　　年　　1 　　月　　3 　　日
                  交通法庭  法　官  梁淑美
以上正本證明與原本無異。
如不服本裁定，應於收受送達後5 日內向本院提出抗告狀。
中　　華　　民　　國　　95　　年　　1 　　月　　3 　　日
　　　　　　　　　　　　　　書記官  林麗文
